-paradigm: ZERO
 -flex: .

-paradigm: NOM
 -flex: .
  gramm: sg
  gloss: SG
 -flex: .s
  gramm: pl
  gloss: PL
-paradigm: NOM_C
 -flex: .
  gramm: sg
  gloss: SG
 -flex: .es
  gramm: pl
  gloss: PL
-paradigm: NOM_os
 -flex: .
  gramm: sg
  gloss: SG
 -flex: .
  gramm: pl
  gloss: PL


-paradigm: ADJ
 -flex: .o//.
  gramm: masc,sg
  gloss: M.Sg
 -flex: .a
  gramm: fem,sg
  gloss: F.Sg
 -flex: .os
  gramm: masc,pl
  gloss: M.Pl
 -flex: .as
  gramm: fem,pl
  gloss: F.Pl
-paradigm: ADJ_C
 -flex: .
  gramm: sg
  gloss: SG
 -flex: .es
  gramm: pl
  gloss: PL
-paradigm: ADJ_e
 -flex: .//.e
  gramm: sg
  gloss: SG
 -flex: .es
  gramm: pl
  gloss: PL

-paradigm: ADJ_Ca

 -flex: .
  gramm: masc,sg
  gloss: M.Sg
 -flex: .a
  gramm: fem,sg
  gloss: F.Sg
 -flex: .es
  gramm: masc,pl
  gloss: M.Pl
 -flex: .as
  gramm: fem,pl
  gloss: F.Pl



-paradigm: V_a

 -flex: .ar
  gramm: inf
  gloss: INF
 -flex: .ando
  gramm: ger
  gloss: GER
 -flex: .a
  gramm: imp,2sg
  gloss: IMP.2SG
 -flex: .ad//.at
  gramm: imp,2pl
  gloss: IMP.2PL


 -flex: .ado
  gramm: part,masc,sg
  gloss: PART.M.SG
 -flex: .ada
  gramm: part,fem,sg
  gloss: PART.F.SG
 -flex: .ados
  gramm: part,masc,pl
  gloss: PART.M.PL
 -flex: .adas
  gramm: part,fem,pl
  gloss: PART.F.PL


 -flex: .o//.oy
  gramm: prs,ind,1sg
  gloss: PRS.IND.1SG
 -flex: .as
  gramm: prs,ind,2sg
  gloss: PRS.IND.2SG
 -flex: .a
  gramm: prs,ind,3sg
  gloss: PRS.IND.3SG
 -flex: .amos
  gramm: prs,ind,1pl
  gloss: PRS.IND.1PL
 -flex: .ades
  gramm: prs,ind,2pl
  gloss: PRS.IND.2PL
 -flex: .an
  gramm: prs,ind,3pl
  gloss: PRS.IND.3PL

 -flex: .e
  gramm: pret,ind,1sg
  gloss: PRET.IND.1SG
 -flex: .aste//.este//.ast//.est
  gramm: pret,ind,2sg
  gloss: PRET.IND.2SG
 -flex: .o
  gramm: pret,ind,3sg
  gloss: PRET.IND.3SG
 -flex: .amos
  gramm: pret,ind,1pl
  gloss: PRET.IND.1PL
 -flex: .astes
  gramm: pret,ind,2pl
  gloss: PRET.IND.2PL
 -flex: .aron
  gramm: pret,ind,3pl
  gloss: PRET.IND.3PL

 -flex: .aua//.aba
  gramm: imperf,ind,1sg
  gloss: IMPERF.IND.1SG
 -flex: .auas//.abas
  gramm: imperf,ind,2sg
  gloss: IMPERF.IND.2SG
 -flex: .aua//.aba
  gramm: imperf,ind,3sg
  gloss: IMPERF.IND.3SG
 -flex: .auamos//.abamos
  gramm: imperf,ind,1pl
  gloss: IMPERF.IND.1PL
 -flex: .auades//.abades
  gramm: imperf,ind,2pl
  gloss: IMPERF.IND.2PL
 -flex: .auan//.aban
  gramm: imperf,ind,3pl
  gloss: IMPERF.IND.3PL

 -flex: .ara
  gramm: pqp,ind,1sg
  gloss: PQP.IND.1SG
 -flex: .aras
  gramm: pqp,ind,2sg
  gloss: PQP.IND.2SG
 -flex: .ara
  gramm: pqp,ind,3sg
  gloss: PQP.IND.3SG
 -flex: .aramos
  gramm: pqp,ind,1pl
  gloss: PQP.IND.1PL
 -flex: .arades
  gramm: pqp,ind,2pl
  gloss: PQP.IND.2PL
 -flex: .aran
  gramm: pqp,ind,3pl
  gloss: PQP.IND.3PL

 -flex: .are
  gramm: fut,ind,1sg
  gloss: FUT.IND.1SG
 -flex: .aras
  gramm: fut,ind,2sg
  gloss: FUT.IND.2SG
 -flex: .ara
  gramm: fut,ind,3sg
  gloss: FUT.IND.3SG
 -flex: .aremos
  gramm: fut,ind,1pl
  gloss: FUT.IND.1PL
 -flex: .aredes
  gramm: fut,ind,2pl
  gloss: FUT.IND.2PL
 -flex: .aran
  gramm: fut,ind,3pl
  gloss: FUT.IND.3PL

 -flex: .aria
  gramm: pot,ind,1sg
  gloss: POT.IND.1SG
 -flex: .aries
  gramm: pot,ind,2sg
  gloss: POT.IND.2SG
 -flex: .arie
  gramm: pot,ind,3sg
  gloss: POT.IND.3SG
 -flex: .ariemos
  gramm: pot,ind,1pl
  gloss: POT.IND.1PL
 -flex: .ariedes
  gramm: pot,ind,2pl
  gloss: POT.IND.2PL
 -flex: .arien
  gramm: pot,ind,3pl
  gloss: POT.IND.3PL

 -flex: .e
  gramm: prs,subj,1sg
  gloss: PRS.SUBJ.1SG
 -flex: .es
  gramm: prs,subj,2sg
  gloss: PRS.SUBJ.2SG
 -flex: .e
  gramm: prs,subj,3sg
  gloss: PRS.SUBJ.3SG
 -flex: .emos
  gramm: prs,subj,1pl
  gloss: PRS.SUBJ.1PL
 -flex: .edes
  gramm: prs,subj,2pl
  gloss: PRS.SUBJ.2PL
 -flex: .en
  gramm: prs,subj,3pl
  gloss: PRS.SUBJ.3PL

 -flex: .asse//.ase
  gramm: imperf,subj,1sg
  gloss: IMPERF.SUBJ.1SG
 -flex: .asses//.ases
  gramm: imperf,subj,2sg
  gloss: IMPERF.SUBJ.2SG
 -flex: .asse//.ase
  gramm: imperf,subj,3sg
  gloss: IMPERF.SUBJ.3SG
 -flex: .assemos//.asemos
  gramm: imperf,subj,1pl
  gloss: IMPERF.SUBJ.1PL
 -flex: .assedes//.asedes
  gramm: imperf,subj,2pl
  gloss: IMPERF.SUBJ.2PL
 -flex: .assen//.asen
  gramm: imperf,subj,3pl
  gloss: IMPERF.SUBJ.3PL

 -flex: .are
  gramm: fut,subj,1sg
  gloss: FUT.SUBJ.1SG
 -flex: .ares
  gramm: fut,subj,2sg
  gloss: FUT.SUBJ.2SG
 -flex: .are
  gramm: fut,subj,3sg
  gloss: FUT.SUBJ.3SG
 -flex: .aremos
  gramm: fut,subj,1pl
  gloss: FUT.SUBJ.1PL
 -flex: .aredes
  gramm: fut,subj,2pl
  gloss: FUT.SUBJ.2PL
 -flex: .aren
  gramm: fut,subj,3pl
  gloss: FUT.SUBJ.3PL





-paradigm: V_e

 -flex: .er
  gramm: inf
  gloss: INF
 -flex: .iendo//.yendo//.jendo
  gramm: ger
  gloss: GER
 -flex: .e//.//.y
  gramm: imp,2sg
  gloss: IMP.2SG
 -flex: .ed//.et
  gramm: imp,2pl
  gloss: IMP.2PL


 -flex: .ido//.udo//.ydo//.to//.o
  gramm: part,masc,sg
  gloss: PART.M.SG
 -flex: .ida//.uda//.yda//.ta//.a
  gramm: part,fem,sg
  gloss: PART.F.SG
 -flex: .idos//.udos//.ydos//.tos//.os
  gramm: part,masc,pl
  gloss: PART.M.PL
 -flex: .idas//.udas//.ydas//.tas//.as
  gramm: part,fem,pl
  gloss: PART.F.PL


 -flex: .o//.oy
  gramm: prs,ind,1sg
  gloss: PRS.IND.1SG
 -flex: .es
  gramm: prs,ind,2sg
  gloss: PRS.IND.2SG
 -flex: .e
  gramm: prs,ind,3sg
  gloss: PRS.IND.3SG
 -flex: .emos
  gramm: prs,ind,1pl
  gloss: PRS.IND.1PL
 -flex: .edes
  gramm: prs,ind,2pl
  gloss: PRS.IND.2PL
 -flex: .en
  gramm: prs,ind,3pl
  gloss: PRS.IND.3PL

 -flex: .i//.j
  gramm: pret,ind,1sg
  gloss: PRET.IND.1SG
 -flex: .iste//.ist//.ieste//.iest
  gramm: pret,ind,2sg
  gloss: PRET.IND.2SG
 -flex: .io//.yo//.jo
  gramm: pret,ind,3sg
  gloss: PRET.IND.3SG
 -flex: .imos
  gramm: pret,ind,1pl
  gloss: PRET.IND.1PL
 -flex: .istes
  gramm: pret,ind,2pl
  gloss: PRET.IND.2PL
 -flex: .ieron
  gramm: pret,ind,3pl
  gloss: PRET.IND.3PL

 -flex: .ia//.ya//
  gramm: imperf,ind,1sg
  gloss: IMPERF.IND.1SG
 -flex: .ies//.yes
  gramm: imperf,ind,2sg
  gloss: IMPERF.IND.2SG
 -flex: .ia//.ie//.ye//.ya
  gramm: imperf,ind,3sg
  gloss: IMPERF.IND.3SG
 -flex: .iemos//.yemos
  gramm: imperf,ind,1pl
  gloss: IMPERF.IND.1PL
 -flex: .iedes//.yedes
  gramm: imperf,ind,2pl
  gloss: IMPERF.IND.2PL
 -flex: .ien//.yen
  gramm: imperf,ind,3pl
  gloss: IMPERF.IND.3PL

 -flex: .iera//.yera
  gramm: pqp,ind,1sg
  gloss: PQP.IND.1SG
 -flex: .ieras//.yeras
  gramm: pqp,ind,2sg
  gloss: PQP.IND.2SG
 -flex: .iera//.yera
  gramm: pqp,ind,3sg
  gloss: PQP.IND.3SG
 -flex: .ieramos//.yeramos
  gramm: pqp,ind,1pl
  gloss: PQP.IND.1PL
 -flex: .ierades//.yerades
  gramm: pqp,ind,2pl
  gloss: PQP.IND.2PL
 -flex: .ieran//.yeran
  gramm: pqp,ind,3pl
  gloss: PQP.IND.3PL

 -flex: .ere//.re
  gramm: fut,ind,1sg
  gloss: FUT.IND.1SG
 -flex: .eras//.ras
  gramm: fut,ind,2sg
  gloss: FUT.IND.2SG
 -flex: .era//.ra
  gramm: fut,ind,3sg
  gloss: FUT.IND.3SG
 -flex: .eremos//.remos
  gramm: fut,ind,1pl
  gloss: FUT.IND.1PL
 -flex: .eredes//.redes
  gramm: fut,ind,2pl
  gloss: FUT.IND.2PL
 -flex: .eran//.ran
  gramm: fut,ind,3pl
  gloss: FUT.IND.3PL

 -flex: .eria//.ria
  gramm: pot,ind,1sg
  gloss: POT.IND.1SG
 -flex: .eries//.ries
  gramm: pot,ind,2sg
  gloss: POT.IND.2SG
 -flex: .erie//.rie
  gramm: pot,ind,3sg
  gloss: POT.IND.3SG
 -flex: .eriemos//.riemos
  gramm: pot,ind,1pl
  gloss: POT.IND.1PL
 -flex: .eriedes//.riedes
  gramm: pot,ind,2pl
  gloss: POT.IND.2PL
 -flex: .erien//.rien
  gramm: pot,ind,3pl
  gloss: POT.IND.3PL

 -flex: .a
  gramm: prs,subj,1sg
  gloss: PRS.SUBJ.1SG
 -flex: .as
  gramm: prs,subj,2sg
  gloss: PRS.SUBJ.2SG
 -flex: .a
  gramm: prs,subj,3sg
  gloss: PRS.SUBJ.3SG
 -flex: .amos
  gramm: prs,subj,1pl
  gloss: PRS.SUBJ.1PL
 -flex: .ades
  gramm: prs,subj,2pl
  gloss: PRS.SUBJ.2PL
 -flex: .an
  gramm: prs,subj,3pl
  gloss: PRS.SUBJ.3PL

 -flex: .iesse//.iese//.yesse//.yese//.isse//.ise
  gramm: imperf,subj,1sg
  gloss: IMPERF.SUBJ.1SG
 -flex: .iesses//.ieses//.yesses//.yeses//.isses//.ises
  gramm: imperf,subj,2sg
  gloss: IMPERF.SUBJ.2SG
 -flex: .iesse//.iese//.yesse//.yese//.isse//.ise
  gramm: imperf,subj,3sg
  gloss: IMPERF.SUBJ.3SG
 -flex: .iessemos//.iesemos//.yessemos//.yesemos//.issemos//.isemos
  gramm: imperf,subj,1pl
  gloss: IMPERF.SUBJ.1PL
 -flex: .iessedes//.iesedes//.yessedes//.yesedes//.issedes//.isedes
  gramm: imperf,subj,2pl
  gloss: IMPERF.SUBJ.2PL
 -flex: .iessen//.iesen//.yessen//.yesen//.issen//.isen
  gramm: imperf,subj,3pl
  gloss: IMPERF.SUBJ.3PL

 -flex: .iere//.yere
  gramm: fut,subj,1sg
  gloss: FUT.SUBJ.1SG
 -flex: .ieres//.yeres
  gramm: fut,subj,2sg
  gloss: FUT.SUBJ.2SG
 -flex: .iere//.yere
  gramm: fut,subj,3sg
  gloss: FUT.SUBJ.3SG
 -flex: .ieremos//.yeremos
  gramm: fut,subj,1pl
  gloss: FUT.SUBJ.1PL
 -flex: .ieredes//.yeredes
  gramm: fut,subj,2pl
  gloss: FUT.SUBJ.2PL
 -flex: .ieren//.yeren
  gramm: fut,subj,3pl
  gloss: FUT.SUBJ.3PL


-paradigm: V_i

 -flex: .ir
  gramm: inf
  gloss: INF
 -flex: .iendo//.yendo
  gramm: ger
  gloss: GER
 -flex: .e//.//.y
  gramm: imp,2sg
  gloss: IMP.2SG
 -flex: .id//.it
  gramm: imp,2pl
  gloss: IMP.2PL


 -flex: .ido//.udo//.ydo//.to//.o
  gramm: part,masc,sg
  gloss: PART.M.SG
 -flex: .ida//.uda//.yda//.ta//.a
  gramm: part,fem,sg
  gloss: PART.F.SG
 -flex: .idos//.udos//.ydos//.tos//.os
  gramm: part,masc,pl
  gloss: PART.M.PL
 -flex: .idas//.udas//.ydas//.tas//.as
  gramm: part,fem,pl
  gloss: PART.F.PL


 -flex: .o//.oy
  gramm: prs,ind,1sg
  gloss: PRS.IND.1SG
 -flex: .es
  gramm: prs,ind,2sg
  gloss: PRS.IND.2SG
 -flex: .e
  gramm: prs,ind,3sg
  gloss: PRS.IND.3SG
 -flex: .imos
  gramm: prs,ind,1pl
  gloss: PRS.IND.1PL
 -flex: .ides
  gramm: prs,ind,2pl
  gloss: PRS.IND.2PL
 -flex: .en
  gramm: prs,ind,3pl
  gloss: PRS.IND.3PL

 -flex: .i//.j
  gramm: pret,ind,1sg
  gloss: PRET.IND.1SG
 -flex: .iste//.ist//.ieste//.iest
  gramm: pret,ind,2sg
  gloss: PRET.IND.2SG
 -flex: .io.yo//.jo
  gramm: pret,ind,3sg
  gloss: PRET.IND.3SG
 -flex: .imos
  gramm: pret,ind,1pl
  gloss: PRET.IND.1PL
 -flex: .istes
  gramm: pret,ind,2pl
  gloss: PRET.IND.2PL
 -flex: .ieron
  gramm: pret,ind,3pl
  gloss: PRET.IND.3PL

 -flex: .ia//.ya
  gramm: imperf,ind,1sg
  gloss: IMPERF.IND.1SG
 -flex: .ies//.yes
  gramm: imperf,ind,2sg
  gloss: IMPERF.IND.2SG
 -flex: .ia//.ie//.ye//.ya
  gramm: imperf,ind,3sg
  gloss: IMPERF.IND.3SG
 -flex: .iemos//.yemos
  gramm: imperf,ind,1pl
  gloss: IMPERF.IND.1PL
 -flex: .iedes//.yedes
  gramm: imperf,ind,2pl
  gloss: IMPERF.IND.2PL
 -flex: .ien//.yen
  gramm: imperf,ind,3pl
  gloss: IMPERF.IND.3PL

 -flex: .iera//.yera
  gramm: pqp,ind,1sg
  gloss: PQP.IND.1SG
 -flex: .ieras//.yeras
  gramm: pqp,ind,2sg
  gloss: PQP.IND.2SG
 -flex: .iera//.yera
  gramm: pqp,ind,3sg
  gloss: PQP.IND.3SG
 -flex: .ieramos//.yeramos
  gramm: pqp,ind,1pl
  gloss: PQP.IND.1PL
 -flex: .ierades//.yerades
  gramm: pqp,ind,2pl
  gloss: PQP.IND.2PL
 -flex: .ieran//.yeran
  gramm: pqp,ind,3pl
  gloss: PQP.IND.3PL

 -flex: .ire//.re
  gramm: fut,ind,1sg
  gloss: FUT.IND.1SG
 -flex: .iras//.ras
  gramm: fut,ind,2sg
  gloss: FUT.IND.2SG
 -flex: .ira//.ra
  gramm: fut,ind,3sg
  gloss: FUT.IND.3SG
 -flex: .iremos//.remos
  gramm: fut,ind,1pl
  gloss: FUT.IND.1PL
 -flex: .iredes//.redes
  gramm: fut,ind,2pl
  gloss: FUT.IND.2PL
 -flex: .iran//.ran
  gramm: fut,ind,3pl
  gloss: FUT.IND.3PL

 -flex: .iria//.ria
  gramm: pot,ind,1sg
  gloss: POT.IND.1SG
 -flex: .iries//.ries
  gramm: pot,ind,2sg
  gloss: POT.IND.2SG
 -flex: .irie//.rie
  gramm: pot,ind,3sg
  gloss: POT.IND.3SG
 -flex: .iriemos//.riemos
  gramm: pot,ind,1pl
  gloss: POT.IND.1PL
 -flex: .iriedes//.riedes
  gramm: pot,ind,2pl
  gloss: POT.IND.2PL
 -flex: .irien//.rien
  gramm: pot,ind,3pl
  gloss: POT.IND.3PL

 -flex: .a
  gramm: prs,subj,1sg
  gloss: PRS.SUBJ.1SG
 -flex: .as
  gramm: prs,subj,2sg
  gloss: PRS.SUBJ.2SG
 -flex: .a
  gramm: prs,subj,3sg
  gloss: PRS.SUBJ.3SG
 -flex: .amos
  gramm: prs,subj,1pl
  gloss: PRS.SUBJ.1PL
 -flex: .ades
  gramm: prs,subj,2pl
  gloss: PRS.SUBJ.2PL
 -flex: .an
  gramm: prs,subj,3pl
  gloss: PRS.SUBJ.3PL

 -flex: .iesse//.iese//.yesse//.yese//.isse//.ise
  gramm: imperf,subj,1sg
  gloss: IMPERF.SUBJ.1SG
 -flex: .iesses//.ieses//.yesses//.yeses//.isses//.ises
  gramm: imperf,subj,2sg
  gloss: IMPERF.SUBJ.2SG
 -flex: .iesse//.iese//.yesse//.yese//.isse//.ise
  gramm: imperf,subj,3sg
  gloss: IMPERF.SUBJ.3SG
 -flex: .iessemos//.iesemos//.yessemos//.yesemos//.issemos//.isemos
  gramm: imperf,subj,1pl
  gloss: IMPERF.SUBJ.1PL
 -flex: .iessedes//.iesedes//.yessedes//.yesedes//.issedes//.isedes
  gramm: imperf,subj,2pl
  gloss: IMPERF.SUBJ.2PL
 -flex: .iessen//.iesen//.yessen//.yesen//.issen//.isen
  gramm: imperf,subj,3pl
  gloss: IMPERF.SUBJ.3PL

 -flex: .iere//.yere
  gramm: fut,subj,1sg
  gloss: FUT.SUBJ.1SG
 -flex: .ieres//.yeres
  gramm: fut,subj,2sg
  gloss: FUT.SUBJ.2SG
 -flex: .iere//.yere
  gramm: fut,subj,3sg
  gloss: FUT.SUBJ.3SG
 -flex: .ieremos//.yeremos
  gramm: fut,subj,1pl
  gloss: FUT.SUBJ.1PL
 -flex: .ieredes//.yeredes
  gramm: fut,subj,2pl
  gloss: FUT.SUBJ.2PL
 -flex: .ieren//.yeren
  gramm: fut,subj,3pl
  gloss: FUT.SUBJ.3PL


-paradigm: V_serE
 -flex: .s//.res
  gloss: PRS.IND.2SG
 -flex: .s
  gloss: PRS.IND.3SG

 -flex: .ra
  gloss: IMPERF.IND.1SG
 -flex: .ras
  gloss: IMPERF.IND.2SG
 -flex: .ra
  gloss: IMPERF.IND.3SG
 -flex: .ramos
  gloss: IMPERF.IND.1PL
 -flex: .rades
  gloss: IMPERF.IND.2PL
 -flex: .ran//.rant//.ram
  gloss: IMPERF.IND.3PL


-paradigm: V_serF
 -flex: .u//.uy
  gloss: PRET.IND.1SG
 -flex: .ueste//.ust//.uste
  gloss: PRET.IND.2SG
 -flex: .fue//.o//.ue//.ve
  gloss: PRET.IND.3SG
 -flex: .uemos//.umos
  gloss: PRET.IND.1PL
 -flex: .uestes//.ustes
  gloss: PRET.IND.2PL
 -flex: .fueron//.oron//.ueron//.uron
  gloss: PRET.IND.3PL

 -flex: .uera
  gloss: PQP.IND.1SG
 -flex: .ueras
  gloss: PQP.IND.2SG
 -flex: .uera
  gloss: PQP.IND.3SG
 -flex: .ueramos
  gloss: PQP.IND.1PL
 -flex: .uerades
  gloss: PQP.IND.2PL
 -flex: .ueran
  gloss: PQP.IND.3PL

 -flex: .uesse//.uese
  gloss: IMPERF.SUBJ.1SG
 -flex: .uesses//.ueses
  gloss: IMPERF.SUBJ.2SG
 -flex: .uesse//.uese//.osse//.ues//.uess
  gloss: IMPERF.SUBJ.3SG
 -flex: .uessemos//.uesemos
  gloss: IMPERF.SUBJ.1PL
 -flex: .uessedes//.uesedes
  gloss: IMPERF.SUBJ.2PL
 -flex: .uessen//.uesen
  gloss: IMPERF.SUBJ.3PL

 -flex: .uer
  gloss: FUT.SUBJ.1SG
 -flex: .ores//.ueres
  gloss: FUT.SUBJ.2SG
 -flex: .or//.uer//.uere//.ure
  gloss: FUT.SUBJ.3SG
 -flex: .ueremos
  gloss: FUT.SUBJ.1PL
 -flex: .ueredes
  gloss: FUT.SUBJ.2PL
 -flex: .oren//.ueren//.uren
  gloss: FUT.SUBJ.3PL

-paradigm: V_serS
 -flex: .er
  gloss: INF
 -flex: .eendo//.eyendo//.eyndo//.seyendo//.yendo
  gloss: GER
 -flex: .ey
  gloss: IMP.2SG
 -flex: .eed//.eet//.et
  gloss: IMP.2PL


 -flex: .eido//.eydo//.eyudo
  gloss: PART.M.SG
 -flex: .eida//.eyda//.eyuda
  gloss: PART.F.SG
 -flex: .eidos//.eydos//.eyudos
  gloss: PART.M.PL
 -flex: .eidas//.eydas//.eyudas
  gloss: PART.F.PL


 -flex: .o//.oy
  gloss: PRS.IND.1SG
 -flex: .ees//.ies
  gloss: PRS.IND.2SG
 -flex: .ee//.ie
  gloss: PRS.IND.3SG
 -flex: .omos
  gloss: PRS.IND.1PL
 -flex: .eedes//.odes
  gloss: PRS.IND.2PL
 -flex: .een//.ien//.son//.on
  gloss: PRS.IND.3PL

 -flex: .oue
  gloss: PRET.IND.1SG
 -flex: .ouist
  gloss: PRET.IND.2SG
 -flex: .ouo
  gloss: PRET.IND.3SG
 -flex: .ouiemos
  gloss: PRET.IND.1PL
 -flex: .ouiestes
  gloss: PRET.IND.2PL

 -flex: .eya
  gloss: IMPERF.IND.1SG
 -flex: .eyes
  gloss: IMPERF.IND.2SG
 -flex: .eye//.ie
  gloss: IMPERF.IND.3SG
 -flex: .eyemos
  gloss: IMPERF.IND.1PL
 -flex: .eyedes
  gloss: IMPERF.IND.2PL
 -flex: .eyen//.yen
  gloss: IMPERF.IND.3PL

 -flex: .ouiera
  gloss: PQP.IND.1SG
 -flex: .ouieras
  gloss: PQP.IND.2SG
 -flex: .ouiera
  gloss: PQP.IND.3SG
 -flex: .ouieramos
  gloss: PQP.IND.1PL
 -flex: .ouierades
  gloss: PQP.IND.2PL
 -flex: .ouieran
  gloss: PQP.IND.3PL

 -flex: .ere
  gloss: FUT.IND.1SG
 -flex: .eras
  gloss: FUT.IND.2SG
 -flex: .eera//.era//.sera
  gloss: FUT.IND.3SG
 -flex: .eremos
  gloss: FUT.IND.1PL
 -flex: .eredes
  gloss: FUT.IND.2PL
 -flex: .eran
  gloss: FUT.IND.3PL

 -flex: .eria
  gloss: POT.IND.1SG
 -flex: .eries
  gloss: POT.IND.2SG
 -flex: .erie//.eria
  gloss: POT.IND.3SG
 -flex: .eriemos
  gloss: POT.IND.1PL
 -flex: .eriedes
  gloss: POT.IND.2PL
 -flex: .erian
  gloss: POT.IND.3PL

 -flex: .ea
  gloss: PRS.SUBJ.1SG
 -flex: .eas
  gloss: PRS.SUBJ.2SG
 -flex: .ea//.eya//.sea
  gloss: PRS.SUBJ.3SG
 -flex: .eamos
  gloss: PRS.SUBJ.1PL
 -flex: .eades
  gloss: PRS.SUBJ.2PL
 -flex: .ean//.eyan
  gloss: PRS.SUBJ.3PL

 -flex: .ouieres
  gloss: FUT.SUBJ.2SG
 -flex: .ouiere
  gloss: FUT.SUBJ.3SG
 -flex: .ouieren
  gloss: FUT.SUBJ.3PL





-paradigm: PRON
 -flex: .e//.//.o
  gramm: m,sg
  gloss: M.SG
 -flex: .a
  gramm: f,sg
  gloss: F.SG
 -flex: .os//.es
  gramm: m,pl
  gloss: M.PL
 -flex: .as
  gramm: f,pl
  gloss: F.PL

-paradigm: PRON_yo
 -flex: .e
  gramm: acc
  gloss: ACC,DAT
 -flex: .e
  gramm: dat
  gloss: DAT
 -flex: .í//.i//.j
  gramm: abl
  gloss: ABL
 -flex: .i//.j
  gramm: poss,sg
  gloss: POSS.SG
 -flex: .is
  gramm: poss,pl
  gloss: POSS.PL
 -flex: .io
  gramm: poss,masc,sg
  gloss: POSS.M.SG
 -flex: .ios
  gramm: poss,masc,pl
  gloss: POSS.M.PL
 -flex: .ia
  gramm: poss,fem,sg
  gloss: POSS.F.SG
 -flex: .ias
  gramm: poss,fem,pl
  gloss: POSS.F.PL

-paradigm: PRON_tu
 -flex: .ú//.u//.v
  gramm: nom
  gloss: NOM
 -flex: .e
  gramm: acc
  gloss: ACC
 -flex: .e
  gramm: dat
  gloss: DAT
 -flex: .i//.y//.j
  gramm: abl
  gloss: ABL
 -flex: .u//.o
  gramm: poss,sg
  gloss: POSS.SG
 -flex: .us//.os
  gramm: poss,pl
  gloss: POSS.PL
 -flex: .uyo
  gramm: poss,masc,sg
  gloss: POSS.M.SG
 -flex: .uyos
  gramm: poss,masc,pl
  gloss: POSS.M.PL
 -flex: .uya//.ua
  gramm: poss,fem,sg
  gloss: POSS.F.SG
 -flex: .uyas//.uas
  gramm: poss,fem,pl
  gloss: POSS.F.PL
-paradigm: PRON_nos
 -flex: .os
  gramm: nom
  gloss: NOM
 -flex: .os
  gramm: acc
  gloss: ACC
 -flex: .os
  gramm: dat
  gloss: DAT
 -flex: .os
  gramm: abl
  gloss: ABL
 -flex: .uestro//.ostro
  gramm: poss,masc,sg
  gloss: POSS.M.SG
 -flex: .uestros//.ostros
  gramm: poss,masc,pl
  gloss: POSS.M.PL
 -flex: .uestra//.ostra
  gramm: poss,fem,sg
  gloss: POSS.F.SG
 -flex: .uestras//.ostras
  gramm: poss,fem,pl
  gloss: POSS.F.PL
-paradigm: PRON_os
 -flex: .os
  gramm: nom
  gloss: NOM
 -flex: .uestro
  gramm: poss,masc,sg
  gloss: POSS.M.SG
 -flex: .uestros
  gramm: poss,masc,pl
  gloss: POSS.M.PL
 -flex: .uestra
  gramm: poss,fem,sg
  gloss: POSS.F.SG
 -flex: .uestras
  gramm: poss,fem,pl
  gloss: POSS.F.PL


-paradigm: PRON_se
 -flex: .e//.se
  gramm: refl,acc
  gloss: REFL.ACC
 -flex: .e//.se
  gloss: refl,dat
  gloss: REFL.DAT
 -flex: .í//.i//.j//.se//.si//.sy//.y
  gloss: refl,abl
  gloss: REFL.ABL
 -flex: .u//.o//.su/.so
  gramm: 3,poss,sg
  gloss: POSS.3.SG
 -flex: .us//.os//.sus/.sos
  gramm: 3,poss,pl
  gloss: POSS.3.PL


-paradigm: PRON_el1
 -flex: .l//.ll//.lle
  gramm: nom,sg,masc
  gloss: NOM.SG.M
 -flex: .lla
  gramm: nom,sg,fem
  gloss: NOM.SG.F
  -flex: .llos
  gramm: nom,pl,masc
  gloss: NOM.PL.M
 -flex: .llas
  gramm: nom,pl,fem
  gloss: NOM.PL.F
-paradigm: PRON_el2
 -flex: .lo//.o//.e//.i//.le//.y
  gramm: acc,sg,masc
  gloss: ACC.SG.M
 -flex: .e//.i//.le//.y
  gramm: dat,sg,masc
  gloss: DAT.SG.M
 -flex: .a//.la
  gramm: acc,sg,fem
  gloss: ACC.SG.F
 -flex: .e//.i//.le//.y
  gramm: dat,sg,fem
  gloss: DAT.SG.F
 -flex: .os//.los
  gramm: acc,pl,masc
  gloss: ACC.PL.M
 -flex: .es//.is//.les
  gramm: dat,pl,masc
  gloss: DAT.PL.M
 -flex: .as//.las
  gramm: acc,pl,fem
  gloss: ACC.PL.F
 -flex: .es//.is//.les
  gramm: dat,pl,fem
  gloss: DAT.PL.F

-paradigm: ART_el
 -flex: .
  gramm: def,masc,sg
  gloss: DEF.M.SG
 -flex: .a
  gramm: def,fem,sg
  gloss: DEF.F.SG
 -flex: .os//.los
  gramm: def,masc,pl
  gloss: DEF.M.PL
 -flex: .as//.las
  gramm: def,fem,pl
  gloss: DEF.F.PL

-paradigm: ART_un
 -flex: .n//.m
  gramm: indef,masc,sg
  gloss: INDEF.M.SG
 -flex: .na
  gramm: indef,fem,sg
  gloss: INDEF.F.SG
 -flex: .nos
  gramm: indef,masc,pl
  gloss: INDEF.M.PL
 -flex: .nas
  gramm: indef,fem,pl
  gloss: INDEF.F.PL
